最高法院刑事判決            一○○年度台上字第五一八五號
上  訴  人  林清任
上列上訴人因重傷案件，不服台灣高等法院中華民國一○○年六
月十七日第二審判決（一○○年度上訴字第一三三八號，起訴案
號：台灣新竹地方法院檢察署九十九年度偵字第五二○一號），
提起上訴，本院判決如下：
    主  文
上訴駁回。
    理  由
按刑事訴訟法第三百七十七條規定，上訴於第三審法院，非以判
決違背法令為理由，不得為之。是提起第三審上訴，應以原判決
違背法令為理由，係屬法定要件。如果上訴理由書狀並未依據卷
內訴訟資料，具體指摘原判決不適用何種法則或如何適用不當，
或所指摘原判決違法情事，顯與法律規定得為第三審上訴理由之
違法情形，不相適合時，均應認其上訴為違背法律上之程式，予
以駁回。本件原判決維持第一審論處上訴人共同使人受重傷罪刑
之判決，駁回其於第二審之上訴，已敘明所憑之證據及認定之理
由；從形式上觀察，並無判決違背法令之情形存在。再查原判決
以余德坪（已另案判刑確定）欲以潑灑鹽酸方式，毀敗或嚴重減
損告訴人余俊炘之視能，乃委由上訴人代僱行兇之人，經上訴人
覓得趙煇益（已另案判刑確定），引薦與余德坪見面，告知行兇
之對象及方法等事項，並將余德坪交付內裝玻璃粉等物之保特瓶
轉交趙煇益，囑其購買鹽酸摻入後行兇，務必使告訴人眼睛失明
，復收受余德坪交付之新台幣四十萬元，作為行兇代價。趙煇益
旋推由「曹漢宇」之不詳姓名者及另一不詳姓名男子，將摻有玻
璃粉等物之鹽酸液，朝告訴人臉部潑灑，致其受有雙眼角膜及結
膜囊酸性化學性灼傷、右眼角膜鹽酸化學性灼傷等傷害，經送醫
急救，嗣持續治療並施予右眼角膜移植手術，視力值檢測僅眼前
可辨手指數一百公分，嚴重減損右眼視能，已達重傷程度。足認
上訴人自始參與余德坪對告訴人眼睛潑灑鹽酸，使其受重傷之計
畫，並代為買兇，居間連繫，彼此間有犯意聯絡及行為分擔，為
共同正犯。已綜合全部卷證資料，詳加審酌判斷。上訴意旨擷取
卷內片段資料，漫稱其僅參與事前謀議，以及介紹趙煇益與余德
坪認識，但無共同犯罪之意思，應屬幫助犯，原判決認係共同正
犯，且未查明告訴人眼睛是否確已達重傷程度，於法有違云云，
對於原審採證認事職權之行使，暨原判決已明白論斷之事項，任
意指摘，不符第三審上訴之法定要件。又上訴人因貪圖金錢，代
為買兇，造成告訴人右眼視能嚴重減損，迄今二年有餘，四處求
醫診治，身體及精神上所受痛苦至鉅，綜合其犯罪情狀觀之，殊
無可資憫恕之處，無從依刑法第五十九條規定酌減其刑，原判決
亦已論敘綦詳。上訴意旨猶漫指原審未酌減其刑為違法云云，亦
非適法之第三審上訴理由。其上訴為違背法律上之程式，應予駁
回。
據上論結，應依刑事訴訟法第三百九十五條前段，判決如主文。
中    華    民    國  一○○  年    九    月  二十二  日
                      最高法院刑事第十一庭
                          審判長法官  陳  世  淙  
                                法官  陳  東  誥  
                                法官  何  菁  莪  
                                法官  施  俊  堯  
                                法官  洪  曉  能  
本件正本證明與原本無異
                                      書  記  官  
中    華    民    國  一○○  年    九    月  二十六  日
                                                      K